【裁判字號】    99,抗,20
【裁判日期】    990125
【裁判案由】    定應執行刑
【裁判全文】
臺灣高等法院臺南分院刑事裁定            99年度抗字第20號
抗  告  人
即受 刑 人  甲○○
上列抗告人因定應執行刑案件，不服臺灣臺南地方法院中華民國
98年12月10日裁定（98年度聲字第2359號）提起抗告，本院裁定
如下：
    主  文
抗告駁回。
    理  由
一、本件抗告意旨略以：受刑人經判決受宣告有如附表所示之刑
    期，原裁定定應執行刑為有期徒刑20年4月，是否符合公平
    原則，請求重新斟酌云云。
二、原裁定意旨略以：受刑人甲○○因違反毒品危害防制條例等
    案件，先後經判決確定如附表所示之刑，其均在裁判確定前
    所犯，有判決書5份、臺灣高等法院被告前案紀錄表1份在卷
    可憑。檢察官聲請定其應執行之刑，經審核認聲請為正當，
    爰依刑法第53條、第51條第5款、第7款、第42條第3項，裁
    定受刑人應執行有期徒刑20年4月，併科罰金新臺幣140,000
    元，罰金如易服勞役，以新臺幣1,000元折算壹日。
三、按2裁判以上所宣告之數罪，均在裁判確定前所犯者，應依
    刑法第51條之規定，定其應執行之刑；又數罪併罰，分別宣
    告其罪之刑，宣告多數有期徒刑者，於各刑中之最長期以上
    ，各刑合併之刑期以下，定其刑期。但不得逾30年；宣告多
    數罰金者，於各刑中之最多額以上，各刑合併之金額以下，
    定其金額，刑法第53條、第51條第5、7款分別定有明文。次
    按有2裁判以上，經定其執行刑後，又與其他裁判併合而更
    定其執行刑者，前定之執行刑當然失效，仍應以原來宣告之
    數個刑罰計算，而不以當時該數罪所定應執行刑為計算基準
    。再按法律上屬於自由裁量事項，尚非概無法律性之拘束，
    在法律上有其外部界限及內部界限。前者法律之具體規定，
    使法院得以具體選擇為適當裁判，此為自由裁量之外部界限
    。後者法院為自由裁量時，應考量法律之目的，法律秩序之
    理念所在，此為自由裁量之內部界限。法院為裁判時，二者
    均不得有所踰越。在數罪併罰而有2裁判以上，應定其應執
    行刑之案件，法院所為刑之酌定，固屬自由裁量事項，然對
    於法律之內、外部界限，仍均應受其拘束。經查，本案受刑
    人受有如附表所示之刑，其中附表編號2、3所示之刑曾經定
    應執行刑為有期徒刑10月，附表編號4、5所示之刑曾經定應
    執行刑為有期徒刑1年2月，附表編號6、7所示之刑曾經定應
    執行刑為有期徒刑6年，併科罰金新臺幣120,000元，罰金如
    易服勞役，以新臺幣1,000元折算壹日，附表編號8、9、10
    、11所示之刑曾經定應執行刑為有期徒刑12年，有臺灣臺南
    地方法院98年度訴字第391號、98年度訴字第265號、98年度
    訴字第637號、98年度重訴字第14號、98年度訴第416號判決
    書5份、臺灣高等法院被告前案紀錄表1份在卷可憑。原審依
    檢察官之聲請，就受刑人所受有期徒刑及罰金刑之宣告定其
    應執行之刑，並就罰金刑部分諭知易服勞役之折算標準，經
    核並無違誤，抗告意旨以前詞指摘原裁定不當，請求重新斟
    酌裁量，並無理由，應予駁回。
四、據上論結，應依刑事訴訟法第412條，裁定如主文。
中    華    民    國    99    年    1     月    25    日
                  刑事第六庭    審判長法  官  董武全
                                      法  官  賴純慧
                                      法  官  趙文淵
以上正本證明與原本無異。
如不服本裁定，應於收受本裁定後五日內向本院提出抗告狀。
                                      書記官  呂宬樂
中    華    民    國    99    年    1     月    25    日

司法院資訊處製作；財團法人民間司法改革基金會備份。
